---
title: "COVID-19 Europos šalių statistika"
output: distill::distill_article
---

```{r, echo=FALSE, message=FALSE}
library(dplyr)
library(ggplot2)
library(readr)
library(tidyr)
library(COVID19)
library(rmarkdown)
library(lubridate)
```

```{r include = FALSE}
data <- Sys.time()
```

Atnaujinta: `r data`. 



Pagal 2020-05-27 Lietuvos vyriausybės [nutarimą](https://koronastop.lrv.lt/lt/naujienos/karantino-salygos-darosi-svelnesnes) į Lietuvą be karantino galima atvykti Europos ekonominės erdvės valstybių, Šveicarijos, Didžiosios Britanijos ir Airijos piliečiams ir jose teisėtai gyvenantiems žmonėms, jeigu toje valstybėje, sergamumas koronaviruso infekcija (COVID-19) per pastarąsias 14 kalendorinių dienų neviršijo 25 nustatytų koronaviruso atvejų 100 tūkst. gyventojų.


Čia pateikiamas sąrašas Europos šalių ir atvejų skaičius 100 tūkst gyventojų nuo `r Sys.Date() - days(16)` iki `r Sys.Date()- days(2)`.

```{r}
cn <- read.csv("exceptions/Countries-Europe.csv")
x <- covid19(cn$ISO.alpha.3, verbose = FALSE)

x  %>% filter(date == Sys.Date() -days(2) | date == Sys.Date() - days(16)) %>% group_by(administrative_area_level_1) %>% summarize(cases14 = round(diff(confirmed)/unique(population)*1e5,2)) %>% arrange(cases14) %>% rename(country = administrative_area_level_1) %>% mutate(rank = 1:n()) %>% select(rank, country, cases14) %>% paged_table()


```