---
title: "Apibendrintas augimo modelis"
output: distill::distill_article
---
Modelis paremtas šituo [straipsniu](https://www.sciencedirect.com/science/article/pii/S1755436516000037).  Modeliuojamas užsikrėtusių per dieną skaičius.


```{r, echo = FALSE, message=FALSE}
library(dplyr)
library(lubridate)
library(deSolve)
library(ggplot2)
library(tidyr)
options(max.print = 100000)

ggm <- function(t, state, parameters) {
    with(as.list(c(state, parameters)), {
        list(r*C^p)
    })
}

incidence_ggm <-  function(times, p) {
    out <- cases_ggm(times ,p )
    c(out[1], diff(out))
}

cases_ggm <- function(times, p) {
    state <- c(C = p[1])
    parms <- c(r = p[2], p = p[3])
    out <- ode(y = state, time = times, func = ggm, parms = parms)
    out[,2]
}



glmde <- function(t, state, parameters) {
    with(as.list(c(state, parameters)), {
        list(r*C^p*(1 - C/K))
    })
}

incidence_glmde <-  function(times, p) {
    out <- cases_glmde(times ,p )
    c(out[1], diff(out))
}

cases_glmde <- function(times, p) {
    state <- c(C = p[1])
    parms <- c(r = p[2], p = p[3], K = p[4])
    out <- ode(y = state, time = times, func = glmde, parms = parms)
    out[,2]
}

fit_incidence <- function(p , times, y) {
    if (p[1] > 0 & p[2] > 0 & p[2] <= 1) {
        sum((y - incidence_glmde(times, c(y[1], p)))^2)
    } else NA
}

fit_incidence_ggm <- function(p , times, y, w) {
    if (p[1] > 0 & p[2] > 0 & p[2] <= 1) {
        sum(w*(y - incidence_ggm(times, c(y[1], p)))^2)
    } else NA
}


grid_search <- function(times, y, start_r, start_p, start_K) {
    pp <- expand.grid(start_r,start_p,start_K)
    pp <- as.matrix(pp)
    colnames(pp) <- NULL
    grid_p <- apply(pp, 1, function(p) {
        out <- optim(p, fit_incidence, times = times, y = y)
        c(out$par, out$value)
    }) 
    grid_p <- t(grid_p)
    list(p = grid_p[which.min(grid_p[,4]),1:3], grid = grid_p)
}

grid_search_ggm <- function(times, y, w, start_r, start_p) {
    pp <- expand.grid(start_r,start_p)
    pp <- as.matrix(pp)
    colnames(pp) <- NULL
    grid_p <- apply(pp, 1, function(p) {
        out <- optim(p, fit_incidence_ggm, times = times, y = y, w = w)
        c(out$par, out$value)
    }) 
    grid_p <- t(grid_p)
    list(p = grid_p[which.min(grid_p[,3]),1:2], grid = grid_p)
}


forecast_glmde <- function(dt, p, ahead) {
    tm <- min(dt$times):(max(dt$times) + ahead)
   
    out_days <- dt$day[dt$times == min(tm)] + days(1:length(tm) - 1)
  
    out_f <- incidence_glmde(tm, c(dt$incidence[1], p))
    
    data.frame(day = out_days, incidence = out_f)
    
}

forecast_ggm <- function(dt, p, ahead) {
    tm <- min(dt$times):(max(dt$times) + ahead)
   
    out_days <- dt$day[dt$times == min(tm)] + days(1:length(tm) - 1)
  
    out_f <- incidence_ggm(tm, c(dt$incidence[1], p))
    
    data.frame(day = out_days, incidence = out_f)
    
}


plot_f <- function(dt, fr) {
    plot(fr$day, fr$incidence, type = "l", xlab = "day", ylab = "incidence", main = paste(max(dt$day)))
    points(dt$day, dt$incidence)
}
```

Duomenys modeliavimui
```{r,  echo = FALSE}
dt <- read.csv("total/lt-covid19-total.csv", stringsAsFactors = FALSE)
ag <- function(x)(c(x[1],diff(x)))
dt <- dt %>% mutate(incidence = ag(confirmed), times = 1:n()) %>% select(day, confirmed, incidence, times) %>% mutate(day = ymd(day), w = ifelse(incidence == 0, 0, 1)) 
dtf <- dt
dt <- dt %>% filter(day >= "2020-03-11")
dt
```


```{r echo = FALSE}

TT <- dt$day[dt$day >= max(dt$day) - days(3)]

one_day <- lapply(TT, function(end) { 
    dt19 <- dt %>% filter(day <= end)
    r19 <- grid_search_ggm(dt19$times, dt19$incidence, dt19$w, c(0.3, 0.6, 0.9), c(0.3, 0.6, 0.9))
    p19 <- r19$p
    fr19 <- forecast_ggm(dt19, p19, ahead = 20) 
    list(dt = dt19, grid = r19, p = p19, forecast = fr19)
}
)
```

```{r, echo = FALSE}
odf <- lapply(one_day, function(o)o$forecast %>% mutate(end = max(o$dt$day))) %>% bind_rows
odf <- odf %>% mutate(end = as.character(end)) %>% filter(day <= max(dt$day)+days(10)) %>% mutate(incidence = round(incidence))

codf <- odf %>% arrange(end, day) %>% group_by(end) %>% mutate(confirmed = cumsum(incidence)) %>% select(-incidence) %>% ungroup
```


Sugeneruoti keturi modeliai, numetant po vieną dieną nuo visos imties. Kiekvienam modeliui suskaičiuota 10 dienų prognozė.

Juoda spalva SAM skelbti užsikrėtusių per dieną skaičiai.
```{r, echo = FALSE}
ggplot(aes(x = day, y = incidence, group = end, colour = end), data = odf %>%  filter(end >= max(dt$day) - days(3), day <= max(dt$day) + days(5))) + geom_line() + geom_point(aes(x = day,  y = incidence, group = NULL), colour = "black", data = dt)

```

Viso atvejų

```{r, echo = FALSE}
ggplot(aes(x = day, y = confirmed, group = end, colour = end), data = codf %>%  filter(end >= max(dt$day) - days(3), day <= max(dt$day) + days(5))) + geom_line() + geom_point(aes(x = day,  y = confirmed, group = NULL), colour = "black", data = dt)

```

Prognozių lentelė. 
```{r, echo = FALSE}
odf %>% mutate(incidence = round(incidence)) %>% filter(end >= max(dt$day)-days(2)) %>%  spread(end, incidence) %>% left_join(dt %>% select(day, historic = incidence), by ="day")
```

Viso atvejų
```{r, echo = FALSE}
codf %>% filter(end >= max(dt$day)-days(2)) %>%  spread(end, confirmed) %>% left_join(dt %>% select(day, historic = confirmed), by ="day")
```

Modelių koeficentai. Eksponentinis augimas yra p = 1. K yra suminis visų atvejų skaičius.
```{r, echo = FALSE}
df <- as.data.frame(one_day %>% sapply("[[", "p") %>% t %>% round(3))
colnames(df) <- c("r", "p")
df
```

```{r, echo = FALSE, message = FALSE, warning=FALSE}
library(EpiEstim)
incidence_data <- dt %>% select(date = day, I = incidence)
ltR <-  estimate_R(incidence_data,
                                  method="uncertain_si",
                                  config = make_config(list(
                                  mean_si = 4.8, std_mean_si = 3.0,
                                  min_mean_si = 2, max_mean_si = 7.5,
                                  std_si = 3.0, std_std_si = 1.0,
                                  min_std_si = 0.5, max_std_si = 4.0,
                                  n1 = 1000, n2 = 1000)))
```

Savaitinis R įvertis. R<1 reiškia kad epidemija perėjo į kritimą. Daryta pagal šitą [straipsnį](https://www.ncbi.nlm.nih.gov/pmc/articles/PMC3816335/) su R paketu [EpiEstim](https://cran.r-project.org/web/packages/EpiEstim/index.html). Daryta pagal pavyzdį iš šio [blogo](https://timchurches.github.io/blog/posts/2020-02-18-analysing-covid-19-2019-ncov-outbreak-data-with-r-part-1/#fitting-an-sir-model-to-the-hubei-province-data).

```{r, echo = FALSE}
plot(ltR,what = "R")
```

Ta pati informacija lentelėje

```{r,echo=FALSE}
ltR$R[,1:4]
```


[Serijiniai intervalai](https://en.wikipedia.org/wiki/Serial_interval) (intervalai tarp užsikrėtimų)

```{r, echo = FALSE}
plot(ltR, what = "SI")
```