---
title: "Apibendrintas logistinio augimo modelis"
output: distill::distill_article
---
Modelis paremtas šituo [straipsniu](https://bmcmedicine.biomedcentral.com/articles/10.1186/s12916-019-1406-6).  Modeliuojamas užsikrėtusių per dieną skaičius.


```{r, echo = FALSE, message=FALSE}
library(dplyr)
library(lubridate)
library(deSolve)
library(ggplot2)
library(tidyr)
library(rmarkdown)
library(config)
options(max.print = 100000)
glmde <- function(t, state, parameters) {
    with(as.list(c(state, parameters)), {
        list(r*C^p*(1 - C/K))
    })
}

incidence_glmde <-  function(times, p) {
    out <- cases_glmde(times ,p )
    c(out[1], diff(out))
}

cases_glmde <- function(times, p) {
    state <- c(C = p[1])
    parms <- c(r = p[2], p = p[3], K = p[4])
    out <- ode(y = state, time = times, func = glmde, parms = parms)
    out[,2]
}

fit_incidence <- function(p , times, y, w) {
    if (p[1] > 0 & p[2] > 0 & p[2] <= 1) {
        sum(w*(y - incidence_glmde(times, c(y[1], p)))^2)
    } else NA
}

grid_search <- function(times, y, w, start_r, start_p, start_K) {
    pp <- expand.grid(start_r,start_p,start_K)
    pp <- as.matrix(pp)
    colnames(pp) <- NULL
    grid_p <- apply(pp, 1, function(p) {
        out <- optim(p, fit_incidence, times = times, y = y, w = w )
        c(out$par, out$value)
    }) 
    grid_p <- t(grid_p)
    list(p = grid_p[which.min(grid_p[,4]),1:3], grid = grid_p)
}

forecast_glmde <- function(dt, p, ahead) {
    tm <- min(dt$times):(max(dt$times) + ahead)
   
    out_days <- dt$day[dt$times == min(tm)] + days(1:length(tm) - 1)
  
    out_f <- incidence_glmde(tm, c(dt$incidence[1], p))
    
    data.frame(day = out_days, incidence = out_f)
    
}

plot_f <- function(dt, fr) {
    plot(fr$day, fr$incidence, type = "l", xlab = "day", ylab = "incidence", main = paste(max(dt$day)))
    points(dt$day, dt$incidence)
}
```

# Duomenys modeliavimui

```{r,  echo = FALSE}
dt <- read.csv("total/lt-covid19-total.csv", stringsAsFactors = FALSE)
ag <- function(x)(c(x[1],diff(x)))
dt <- dt %>% mutate(incidence = ag(confirmed), times = 1:n()) %>% select(day, confirmed, incidence, times) %>% mutate(day = ymd(day), w = ifelse(incidence == 0, 0, 1)) %>% filter(day >= "2020-03-11") %>% select(-w, -times)
dt %>% paged_table
```

```{r echo = FALSE}

mc <- config::get(file = "_model.yml")

TT <- dt$day[dt$day >= max(dt$day) - days(mc$calculate)]

one_day <- lapply(TT, function(end) { 
    dt19 <- dt %>% filter(day <= end)
    r19 <- grid_search(dt19$times, dt19$incidence, dt19$w, c(0.3, 0.9), c(0.3, 0.9), c(200, 300, 400, 500, 600, 1000, 10000, 5e4, 1e5, 3*1e5))
    p19 <- r19$p
    fr19 <- forecast_glmde(dt19, p19, ahead = 20) 
    list(dt = dt19, grid = r19, p = p19, forecast = fr19)
}
)

```

```{r, echo = FALSE}

odf <- lapply(one_day, function(o)o$forecast %>% mutate(end = max(o$dt$day))) %>% bind_rows
odf <- odf %>% mutate(end = as.character(end)) %>% mutate(incidence = round(incidence))

codf <- odf %>% arrange(end, day) %>% group_by(end) %>% mutate(confirmed = cumsum(incidence) + 1) %>% ungroup %>% select(day, end, incidence, confirmed)

fcodf <- read.csv("forecasts/forecasts_glm.csv", stringsAsFactors = FALSE) %>% mutate(day = ymd(day), end = ymd(end))
mf <- max(min(codf$end), min(fcodf$end))

if ( mf > min(fcodf$end)) {
  codf <- bind_rows(fcodf %>% filter(end < mf), codf)
  write.csv(codf, "forecasts/forecasts_glm.csv", row.names = FALSE)
} 

coefs <- one_day %>% lapply(function(l)data.frame(end = max(l$dt$day), r = l$p[1], p = l$p[2], K = l$p[3])) %>% bind_rows()

fcoefs <- read.csv("forecasts/models_glm.csv", stringsAsFactors = FALSE) %>% mutate(end = ymd(end))

mf <- max(min(coefs$end), min(fcoefs$end))

if (mf > min(fcoefs$end)) {
  coefs <- bind_rows(fcoefs %>% filter(end < mf), coefs)
  write.csv(coefs, "forecasts/models_glm.csv", row.names = FALSE)
}
```


# Prognozės
Sugeneruoti trys modeliai, numetant po vieną dieną nuo visos imties. Kiekvienam modeliui suskaičiuota 10 dienų prognozė.

Juoda spalva SAM skelbti užsikrėtusių per dieną skaičiai.

## Dieniniai atvejai

```{r, echo = FALSE}
codf <- read.csv("forecasts/forecasts_glm.csv", colClasses = c("Date","character","integer","integer"), stringsAsFactors = FALSE)

ggplot(aes(x = day, y = incidence, group = end, colour = end), data = codf %>%  filter(end >= max(dt$day) - days(mc$show - 1), day <= max(dt$day) + days(5))) + geom_line() + geom_point(aes(x = day,  y = incidence, group = NULL), colour = "black", data = dt)

```

## Viso atvejų

```{r, echo = FALSE}
ggplot(aes(x = day, y = confirmed, group = end, colour = end), data = codf %>%  filter(end >= max(dt$day) - days(2), day <= max(dt$day) + days(5))) + geom_line() + geom_point(aes(x = day,  y = confirmed, group = NULL), colour = "black", data = dt)

```

# Prognozių lentelės

## Dieniniai atvejai

```{r, echo = FALSE}
codf %>% select(-confirmed) %>% filter(end >= max(dt$day) - days(2)) %>%  spread(end, incidence) %>% left_join(dt %>% select(day, historic = incidence), by = "day") %>% paged_table
```

## Viso atvejų

```{r, echo = FALSE}
codf %>% select(-incidence) %>% filter(end >= max(dt$day) - days(2)) %>%  spread(end, confirmed) %>% left_join(dt %>% select(day, historic = confirmed), by = "day") %>% paged_table
```

# Modelių koeficentai 

Eksponentinis augimas yra $p = 1$. $K$ yra suminis visų atvejų skaičius.

```{r, echo = FALSE}
coefs <- read.csv("forecasts/models_ggm.csv", stringsAsFactors = FALSE) %>% mutate(end = ymd(end))
df <- coefs %>% filter(end >= max(end) - days(mc$show - 1)) %>% mutate(r = round(r, 2), p = round(r, 2), K = round(K))

df %>% mutate(K = round(K)) %>% paged_table
```
