---
title: "Epidemijos bangų modelis"
output: distill::distill_article
---
Modelis paremtas šituo [straipsniu](https://bmcmedicine.biomedcentral.com/articles/10.1186/s12916-019-1406-6).  Modeliuojamas užsikrėtusių per dieną skaičius. Laikoma kad yra dvi epidemijos bangos.


```{r, echo = FALSE, message=FALSE}
library(dplyr)
library(lubridate)
library(deSolve)
library(ggplot2)
library(tidyr)
library(rmarkdown)
library(config)
options(max.print = 100000)


ewaves <- function(t, state, parameters) {
    with(as.list(parameters), {
        res <- rep(0, length(state))
        for (i in 1:length(res)) {
            Ki <- K*exp(-q*(i - 1))
            if (i == 1) {
                Ai <- 1
            } else {
                if (state[i - 1] > Ct)  {
                    Ai <- 1
                }
                else Ai <- 0
            }
            res[i] <- r*Ai*state[i]^p*(1 - state[i]/Ki)
        }
        list(res)
    })
}

cases_ewaves <- function(times, p) {
    parms <- c(n = p[2], r = p[3], p = p[4], K = p[5], q = p[6], Ct = p[7])
    state <- setNames(rep(1, p[2]), paste0("C",1:p[2]))
    state[1] <- p[1] - 1
    if (state[1] == 0) state[1] <- 0
    out <- ode(y = state, time = times, func = ewaves, parms = parms)
    if (p[2] > 1) {
        apply(out[,-1], 1, sum)
    } else out[, 2]
}

incidence_ewaves_log <-  function(times, p) {
    out <- cases_ewaves(times,c(p[1:2],exp(p[-2:-1])))
    c(out[1], diff(out))
}

grid_search <- function(times, y, w, n, start_r, start_p, start_K, start_q) {
    pp <- expand.grid(start_r, start_p, start_K, start_q) 
    pp <- cbind(pp, log(exp(pp[,3]/2)))
    pp <- as.matrix(pp)
    colnames(pp) <- NULL
  
    grid_p <- apply(pp, 1, function(p) {
        out <- optim(p, fit_incidence, times = times, y = y, w = w, n = n)
        c(out$par, out$value)
    }) 
    grid_p <- t(grid_p)
    list(p = grid_p[which.min(grid_p[,4]),1:3], grid = grid_p)
}

forecast_ewaves <- function(dt, p, ahead, n) {
    tm <- min(dt$times):(max(dt$times) + ahead)
   
    out_days <- dt$day[dt$times == min(tm)] + days(1:length(tm) - 1)
  
    out_f <- incidence_ewaves_log(tm, c(dt$incidence[1], n, p))
    
    data.frame(day = out_days, incidence = out_f)
    
}

fit_incidence <- function(p, times, y, w, n) {
    if (p[2] <= 0) {
      #browser()
        sum(w*(y - incidence_ewaves_log(times, c(y[1],n, p)))^2)
    } else NA
}
```

```{r include = FALSE}
data <- Sys.time()
mc <- config::get(file = "_model.yml")
```

Atnaujinta: 2020-07-02


# Duomenys modeliavimui

```{r,  echo = FALSE}
dt <- read.csv("total/lt-covid19-total.csv", stringsAsFactors = FALSE)
ag <- function(x)(c(x[1],diff(x)))
dt <- dt %>% mutate(incidence = ag(confirmed), times = 1:n()) %>% select(day, confirmed, incidence, times) %>% mutate(day = ymd(day), w = ifelse(incidence == 0, 0, 1)) %>% filter(day >= "2020-03-11") 
dt %>% select(-times, -w )%>% paged_table
```

```{r echo = FALSE, eval=FALSE}



TT <- dt$day[dt$day >= max(dt$day) - days(mc$calculate)]

#TT <- dt$day[dt$day >= max(dt$day) - days(16)]

one_day <- lapply(TT, function(end) { 
    dt19 <- dt %>% filter(day <= end)
    #r19 <- grid_search(dt19$times, dt19$incidence, dt19$w, 2, log(c(0.3)), log((0.9)), log(c(sum(dt19$incidence), 3e6*0.01)), log(c(0.01, 0.1)))
    r19 <- optim(log(c(0.3,0.9, sum(dt19$incidence)/2, 0.1, sum(dt19$incidence)/2)), fit_incidence, times = dt19$times, y = dt19$incidence, w = dt19$w, n = 3)
    if(r19$convergence == 1) {
      r192 <- try(optim(r19$par, fit_incidence, times = dt19$times, y = dt19$incidence, w = dt19$w, n = 3, method = "BFGS"))
      if(inherits(r192, "try-error")) {
        r193 <-try(optim(r19$par, fit_incidence, times = dt19$times, y = dt19$incidence, w = dt19$w, n = 3))
        if(!inherits(r193, "try-error")) r19 <- r193
      } else {
      r19 <- r192
      }
    }
    p19 <- r19$p
    fr19 <- forecast_ewaves(dt19, p19, ahead = 30, n = 3) 
    list(dt = dt19, grid = r19, p = p19, forecast = fr19)
}
)

```

```{r, echo = FALSE, eval=FALSE}

odf <- lapply(one_day, function(o)o$forecast %>% mutate(end = max(o$dt$day))) %>% bind_rows
odf <- odf %>% mutate(end = as.character(end)) %>% mutate(incidence = round(incidence))

codf <- odf %>% arrange(end, day) %>% group_by(end) %>% mutate(confirmed = cumsum(incidence) + 1) %>% ungroup %>% select(day, end, incidence, confirmed)

fcodf <- read.csv("forecasts/forecasts_glme.csv", stringsAsFactors = FALSE) %>% mutate(day = ymd(day), end = ymd(end))
mf <- max(min(codf$end), min(fcodf$end))

if ( mf > min(fcodf$end)) {
  codf <- bind_rows(fcodf %>% filter(end < mf), codf %>% mutate(end = ymd(end)))
  write.csv(codf, "forecasts/forecasts_glme.csv", row.names = FALSE)
} 

coefs <- one_day %>% lapply(function(l)data.frame(end = max(l$dt$day),n = 3,  r = exp(l$p[1]), p = exp(l$p[2]), K = exp(l$p[3]), q = exp(l$p[4]), Ct = exp(l$p[5]))) %>% bind_rows()

fcoefs <- read.csv("forecasts/models_glme.csv", stringsAsFactors = FALSE) %>% mutate(end = ymd(end))

mf <- max(min(coefs$end), min(fcoefs$end))

if (mf > min(fcoefs$end)) {
  coefs <- bind_rows(fcoefs %>% filter(end < mf), coefs %>% mutate(end = ymd(end)))
  write.csv(coefs, "forecasts/models_glme.csv", row.names = FALSE)
}
```


# Prognozės
Sugeneruoti trys modeliai, numetant po vieną dieną nuo visos imties. Kiekvienam modeliui suskaičiuota 10 dienų prognozė.

Juoda spalva SAM skelbti užsikrėtusių per dieną skaičiai.

## Dieniniai atvejai

```{r, echo = FALSE}
codf <- read.csv("forecasts/forecasts_glme.csv", colClasses = c("Date","character","integer","integer"), stringsAsFactors = FALSE)

ggplot(aes(x = day, y = incidence, group = end, colour = end), data = codf %>%  filter(end >= max(dt$day) - days(mc$show - 1), day <= max(dt$day) + days(5))) + geom_line() + geom_point(aes(x = day,  y = incidence, group = NULL), colour = "black", data = dt)

```

## Viso atvejų

```{r, echo = FALSE}
ggplot(aes(x = day, y = confirmed, group = end, colour = end), data = codf %>%  filter(end >= max(dt$day) - days(mc$show - 1), day <= max(dt$day) + days(5))) + geom_line() + geom_point(aes(x = day,  y = confirmed, group = NULL), colour = "black", data = dt)

```

# Prognozių lentelės

## Dieniniai atvejai

```{r, echo = FALSE}
codf %>% select(-confirmed) %>% filter(end >= max(dt$day) - days(2)) %>%  spread(end, incidence) %>% left_join(dt %>% select(day, historic = incidence), by = "day") %>% paged_table
```

## Viso atvejų

```{r, echo = FALSE}
codf %>% select(-incidence) %>% filter(end >= max(dt$day) - days(2)) %>%  spread(end, confirmed) %>% left_join(dt %>% select(day, historic = confirmed), by = "day") %>% paged_table
```

# Modelių koeficentai 

Įprasta logistinė kreivė (eksponentinis augimas epidemijos pradžioje) atitinkamas $p = 1$. $K$ yra vienos epidemijos bangos suminis atvejų skaičius. $Ct$ yra slenkstis atvejų kai prasideda antra banga. Antros epidemijos bangos suminis atvejų skaičius yra $Ke^{-q}$

```{r, echo = FALSE}
coefs <- read.csv("forecasts/models_glme.csv", stringsAsFactors = FALSE) %>% mutate(end = ymd(end))
df <- coefs %>% filter(end >= (max(end) - days(mc$show - 1))) %>% mutate(r = round(r, 2), p = round(p, 2), K = round(K), q = round(q, 2), Ct = round(Ct))

df %>% paged_table
```


## Visų prognozių palyginimas

```{r}
fr <- read.csv("forecasts/forecasts_glme.csv", stringsAsFactors = FALSE) %>% mutate(end = ymd(end), day = ymd(day)) 

ggplot(aes(x= day, y = incidence, group = end, colour =end), data = fr %>% filter(end >="2020-03-27")) + geom_line() +geom_point(aes(x = day,  y = incidence, group = NULL), colour = "black", data = dt)
```



```{r}
zz <- fr %>% group_by(end) %>% filter(day >= "2020-03-16") %>% filter(incidence == min(incidence)) %>% arrange(day) %>% slice(1) %>% select(forecast_day = end, epidemic_end = day,  incidence, confirmed)

zz <- zz[order(zz$forecast_day, decreasing = TRUE), ]
#zz %>% paged_table
```


```{r, echo= FALSE, eval=FALSE}

fr <- one_day[[1]]$forecast %>% filter(day <=max(dt$day)) %>% mutate(times = 12+1:n())
pp <- one_day[[1]]$p

sim <- sapply(fr$incidence, function(x)rpois(100,x))
sim[,1] <- 2

do_one <- function(x, fr) { 
    dt19 <- fr %>% mutate(w = ifelse(incidence == 0, 0, 1))
    dt19$incidence <- x
    r19 <- optim(pp, fit_incidence, y = dt19$incidence, times = dt19$times, w = dt19$w)
    p19 <- r19$p
    fr19 <- forecast_glmde(dt19, p19, ahead = 20) 
    list(dt = dt19, grid = r19, p = p19, forecast = fr19)
}

sim_day <- apply(sim, 1,  do_one, fr = fr)

```
