---
title: "SEIR epidemiologinis modelis"
output: distill::distill_article
---

```{r, echo = FALSE, message=FALSE}
library(dplyr)
library(ggplot2)
library(tidyr)
library(rmarkdown)
library(lubridate)
library(deSolve)
options(max.print = 100000)
```


```{r, echo = FALSE}


seir <- function(t, state, parameters) {
    with(as.list(c(state, parameters)), {

        drs <- 1/D_recovery_severe
        beta <- R0/D_infectious
        if (t > t_N)  {
            beta <- R0/D_infectious*exp(-mu*(t - t_N))
            #print(c(t, beta*D_infectious))
        }

        gamma <- 1/D_infectious
        a <-  1/D_incubation
        
        dS  <-   -beta*I*S
        dE        <-   beta*I*S - a*E
        dI        <-  a*E - gamma*I
        dMild     <-   p_mild*gamma*I   - (1/D_recovery_mild)*Mild
        dSevere   <-   p_severe*(1 - p_fatal/p_severe)*gamma*I - (1/D_hospital_lag)*Severe
        dSevere_H <-   (1/D_hospital_lag)*Severe - drs*Severe_H
        dFatal    <-   p_fatal*gamma*I - (1/D_death)*Fatal
        dR_Mild   <-   (1/D_recovery_mild)*Mild
        dR_Severe <-   drs*Severe_H
        dR_Fatal  <-  (1/D_death)*Fatal

        conf.flow <- gamma*I  
        list(c(dS, dE, dI, dMild, dSevere, dSevere_H, dFatal, dR_Mild, dR_Severe, dR_Fatal, conf.flow))
    })
}

mseir <- function(times, init, param) {
    out <- ode(y = init, time = times, func = seir, parms = param)
    out
}

mseir_param <- function(times, R0 = 2, mu = 0.01, D_infectious = 2.9, D_incubation = 5.2, t_N = round(times[1] + range(times)/2), I0 = 1, N = 2793196) {


    Time_to_death <- 32
    p_severe <-  0.2
    death_rate = 0.02

    params = c(R0 = R0, mu = mu, t_N = t_N,
               p_severe = p_severe, p_fatal = death_rate, p_mild = 1 - p_severe,
               D_recovery_mild   = (14 - D_infectious),
               D_recovery_severe = (31.5 - D_infectious),
               D_hospital_lag    = 5,
               D_death           = Time_to_death - D_infectious,
               D_infectious = D_infectious,
               D_incubation = D_incubation)

    init <- c(S = 1 - I0/N,
              E = 0,
              I = I0/N,
              Mild = 0,
              Severe = 0,
              Severe_H = 0 ,
              Fatal = 0,
              R_Mild = 0,
              R_Severe = 0,
              R_Fatal = 0, conf.flow = 0)
    out <- mseir(times, init, params)
    out[,-1] <- out[,-1]*N
    out
}

fit_seir1 <- function(p, times, y, t_N, I0, N) {
    if (p[1] > 0 & p[2] > 0 ) {
        out <- mseirp1(times, p = p, t_N = t_N, I0 = I0, N = N)
        cc <- out[, "conf.flow"]
        sum((diff(y) - diff(cc))^2)/length(y)
    } else  NA
}



mseirp1 <- function(times, p, t_N, I0, N ) {
    mseir_param(times, R0 = p[1], mu = p[2], D_infectious = 2.9, D_incubation = 5.2, t_N = t_N , I0 = I0, N = N)
}

data <- Sys.time()
```

Atnaujinta: `r data`

# Duomenys modeliavimui

```{r,  echo = FALSE}
dt <- read.csv("total/lt-covid19-total.csv", stringsAsFactors = FALSE)
ag <- function(x)(c(x[1],diff(x)))
dt <- dt %>% mutate(incidence = ag(confirmed)) %>% select(day, confirmed, incidence, Recovered = recovered, Deaths  = deaths ) %>% mutate(day = ymd(day), w = ifelse(incidence == 0, 0, 1)) 
dtf <- dt
dt <- dt %>% filter(day >= "2020-03-08") %>% mutate(times = 1:n())
paged_table(dt %>% select(-w))
```

# Modelis


Naudojamas epidemiologinio modelio SEIR [variantas](http://gabgoh.github.io/COVID/index.html?fbclid=IwAR3v2wuljs8Pzg0BIFa0Ip-kKSMNvT4yJdQDF16XzKaoVHZsR2PVOgbrjvM). 

Intervencija, t. y. $R_t$ modeliuojama pagal šį [straipsnį](https://www.medrxiv.org/content/10.1101/2020.03.21.20040154v1.full.pdf?fbclid=IwAR0E0VZbfTb5xzi9ex6uJAsHCuLkXvnnxLS9_9wci38NBu82zzgWFr44TUM). Laikoma kad po intervencijos $R_t$ gesta exponentiškai, ty 

$R_t = R_0 \exp(-\mu(t - T_N)),$

čia $T_N$ yra intervercijos pradžia.

Lietuvoje intervencija prasidėjo kovo 16, ty $T_N = 9$. SEIR modelis su intervencija turi 4 parametrus 

 - $R_0$ - bazinis reprodukcinis skaičius, 
 - $\mu$ - intervencijos efektyvumas, 
 - $T_{inf}$ - dienų kiek užkrėstasis gali užkrėsti kitus
 - $T_{inc}$ - inkubacinis periodas.


Lietuvos duomenimis įvertinti koeficientai yra tokie:

```{r, echo = FALSE}
mc <- config::get(file = "_model.yml")

TT <- dt$day[dt$day >= max(dt$day) - days(mc$calculate)]

#TT <- dt$day[dt$day >= max(dt$day) - 10]


one_day <- lapply(TT, function(end) { 
    dt19 <- dt %>% filter(day <= end)
    m1 <- optim(c(2,0.1), fit_seir1, y = dt19$confirmed, times = dt19$times, t_N = 9,  I0 = 1, N = 2793196)

    tm <- min(dt19$times):(max(dt19$times) + 30)
    fday <- dt19$day[1] + days(1:length(tm) - 1)

m1r <- mseirp1(tm, m1$par, t_N = 9, I0 = 1, N = 2793196) %>% data.frame %>% mutate(day = fday, incidence = c(0, round(diff(conf.flow)))) %>% mutate(Dead = round(R_Fatal), Infectious = round(I), Exposed = round(E), confirmed =  round(conf.flow), Hospital = round(Severe_H+Fatal), Recovered = round(R_Mild+R_Severe)) %>% select(day, time, confirmed, incidence, Infectious, Exposed, Hospital, Dead, Recovered)


    list(dt = dt19, p = m1$par, opt = m1, forecast = m1r)
    
}
)

```

```{r, echo = FALSE}
codf <- lapply(one_day, function(o)o$forecast %>% mutate(end = max(o$dt$day))) %>% bind_rows
codf <- codf %>% mutate(end = as.character(end)) 

fcodf <- read.csv("forecasts/forecasts_seir.csv", stringsAsFactors = FALSE) %>% mutate(day = ymd(day), end = ymd(end))
mf <- max(min(codf$end), min(fcodf$end))

if ( mf > min(fcodf$end)) {
  codf <- bind_rows(fcodf %>% filter(end < mf), codf %>% mutate(end = ymd(end)))
  write.csv(codf, "forecasts/forecasts_seir.csv", row.names = FALSE)
} 

coefs <- one_day %>% lapply(function(l)data.frame(end = max(l$dt$day), R = l$p[1], mu = l$p[2])) %>% bind_rows()

fcoefs <- read.csv("forecasts/models_seir.csv", stringsAsFactors = FALSE) %>% mutate(end = ymd(end))

mf <- max(min(coefs$end), min(fcoefs$end))

if (mf > min(fcoefs$end)) {
  coefs <- bind_rows(fcoefs %>% filter(end < mf), coefs %>% mutate(end = ymd(end)))
  write.csv(coefs, "forecasts/models_seir.csv", row.names = FALSE)
}
```


# Prognozės
Sugeneruoti keturi modeliai, numetant po vieną dieną nuo visos imties. Kiekvienam modeliui suskaičiuota 10 dienų prognozė.

Juoda spalva SAM skelbti užsikrėtusių per dieną skaičiai.

## Dieniniai atvejai

```{r, echo = FALSE}
codf <- read.csv("forecasts/forecasts_seir.csv", colClasses = c("Date",rep("integer",8),"character"), stringsAsFactors = FALSE)

ggplot(aes(x = day, y = incidence, group = end, colour = end), data = codf %>%  filter(end >= max(dt$day) - days(mc$show - 1), day <= max(dt$day) + days(5))) + geom_line() + geom_point(aes(x = day,  y = incidence, group = NULL), colour = "black", data = dt)

```

## Viso atvejų

```{r, echo = FALSE}
ggplot(aes(x = day, y = confirmed, group = end, colour = end), data = codf %>%  filter(end >= max(dt$day) - days(mc$show - 1), day <= max(dt$day) + days(5))) + geom_line() + geom_point(aes(x = day,  y = confirmed, group = NULL), colour = "black", data = dt)

```

# Modelių koeficentai 


```{r, echo = FALSE}
coefs <- read.csv("forecasts/models_seir.csv", stringsAsFactors = FALSE) %>% mutate(end = ymd(end))
df <- coefs %>% filter(end >= max(end) - days(mc$show - 1)) %>% mutate(R = round(R, 2), mu = round(mu, 2))

df %>% paged_table
```


# Efektyvusis R

Taip atrodo modeliuojami intervencijos efektai. $R < 1$  reiškia kad epidemija suvaldyta

```{r, echo = FALSE}

tm <- min(dt$times):(max(dt$times) + 30)
fday <- dt$day[1] + days(1:length(tm) - 1)
tmm <- tm - 9 
tmm[tmm <= 0] <- 0

Re <- split(df, df$end) %>% lapply(function(d) {
      data.frame(day = fday, end =as.character(d$end), Re= d$R[1]*exp(-d$mu[1] * tmm), stringsAsFactors = FALSE)
      
}) %>% bind_rows()

ggplot(aes(x = day, y = Re, group = end, colour = end), data = Re) + geom_line() + geom_hline(yintercept = 1)

```

Data kai modelis rodo, kad krizė suvaldyta

```{r, echo = FALSE}
Re %>% group_by(end) %>% filter(Re<1) %>% filter(day == min(day)) %>% select(end, day, Re) %>% paged_table
```


# SEIR compartments

```{r, echo = FALSE} 
pm1r <- codf %>% filter(end == max(end)) %>% select(day, Infectious, Exposed, Hospitalized = Hospital, Fatalities = Dead) %>% pivot_longer(Infectious:Fatalities,"Compartment") %>% mutate(Compartment = factor(Compartment, levels = c("Exposed", "Infectious","Hospitalized","Fatalities")))
ggplot(aes(x= day, y = value, group = Compartment), data = pm1r)+ geom_col(aes(fill = Compartment)) + scale_fill_manual(values = c("Exposed" = "yellow", "Infectious" = "red", "Hospitalized" = "blue", "Fatalities" = "black"))
```


# Mirčių prognozė

```{r, echo = FALSE}
ggplot(aes(x = day, y = Deaths, group = end, colour = end), data = codf %>% rename(Deaths = Dead) %>%  filter(end >= max(dt$day) - days(mc$show - 1))) + geom_line() + geom_point(aes(x = day,  y = Deaths, group = NULL), colour = "black", data = dt)

```


# Pasveikusių prognozė

```{r, echo = FALSE}
ggplot(aes(x = day, y = Recovered, group = end, colour = end), data = codf %>% rename(Deaths = Dead) %>%  filter(end >= max(dt$day) - days(mc$show - 1))) + geom_line() + geom_point(aes(x = day,  y = Recovered, group = NULL), colour = "black", data = dt)

```

## Hospitalizuotų pacientų prognozės

```{r, echo = FALSE}
ggplot(aes(x = day, y = Hospital, group = end, colour = end), data = codf %>% rename(Deaths = Dead) %>%  filter(end >= max(dt$day) - days(mc$show - 1))) + geom_line() 
```

