---
title: "COVID-19 statistika"
output: distill::distill_article
---

```{r, echo=FALSE, message=FALSE}
library(dplyr)
library(ggplot2)
library(readr)
library(tidyr)
library(dygraphs)
library(xts)
library(lubridate)
tt <- read_csv("data/lt-covid19-total.csv") 
```

```{r include = FALSE}
data <- Sys.time()
```

Atnaujinta: `r format(data, usetz = TRUE)`. 

# Suminiai atvejai

Sudėti dieniniai susirgimų atvejai, dieniniai pasveikusiųjų ir dieniniai mirusiųjų atvejai. Neatsižvelgiama į 2020-04-28 paskelbtą SAM korekciją.

```{r, echo = FALSE}
stt <- tt %>% select(day, confirmed, deaths, recovered) %>% pivot_longer(confirmed:recovered, "type")

xtt <- xts(tt %>% select(deaths, confirmed, recovered, -day), order.by =tt$day)

dygraph(xtt, main = paste("Cumulative cases:",max(tt$day))) %>%  dyOptions(colors = RColorBrewer::brewer.pal(3, "Set1")) %>% dyRangeSelector()

#ggplot(aes(x = day, y = value, group = type, colour = type), data =stt) + geom_point()+geom_line()+labs(title = paste("Cumulative cases:",max(tt$day))) + scale_color_manual(values = c("confirmed" = "red", "recovered" = "springgreen", deaths = "black"))
```

# Nauji atvejai

Dieniniai susirgimų atvejai, dieniniai pasveikusiųjų ir dieniniai mirusiųjų atvejai. Neatsižvelgiama į 2020-04-28 paskelbtą SAM korekciją, nes nebuvo paskelbta koreguota istorinė eilutė.

```{r, echo = FALSE}
ag <- function(x)c(x[1],diff(x))
ntt <- stt %>% arrange(type, day) %>% group_by(type) %>%  mutate(value = ag(value)) %>% ungroup

dyMultiColumn <- function(dygraph) {
  dyPlotter(dygraph = dygraph,
            name = "MultiColumn",
            path = system.file("plotters/multicolumn.js",
                               package = "dygraphs"))
}

dxtt <- diff(xtt)
colnames(dxtt)[2] <- "incidence"

dygraph(dxtt) %>%
  dyOptions(colors = RColorBrewer::brewer.pal(3, "Set1")) %>% 
  dyRangeSelector() #%>%
 # dyMultiColumn()


#ggplot(aes(x = day, y = value, group = type), data =ntt) + geom_col(aes(fill=type),position = "dodge",)+labs(title = paste("New cases:",max(tt$day))) + scale_fill_manual(values = c("confirmed" = "red", "recovered" = "springgreen", deaths = "black"))
```


# Dieniniai atvejai ir 7, 14 dienų slenkantys vidurkiai 
```{r}
dxtt7 <- rollmean(dxtt, 7, fill = NA, align = "right")
dxtt14 <- rollmean(dxtt, 14, fill = NA, align = "right")
colnames(dxtt7) <- paste0(colnames(dxtt7),"7")
colnames(dxtt14) <- paste0(colnames(dxtt14),"14")

d714 <- cbind(dxtt, dxtt7, dxtt14)

dygraph(d714[, c("incidence", "incidence7","incidence14")]) %>% dyRangeSelector
  
  
```

# Dieniniai atvejai ir 7, 14 dienų slenkantys vidurkiai, data.gov.lt duomenys 
```{r}

aa <- read.csv("data/lt-covid19-aggregate.csv") %>% mutate(day = ymd(day))
axtt <- xts(aa$incidence, order.by =aa$day)
colnames(axtt) <- "incidence"

axtt7 <- rollmean(axtt, 7, fill = NA, align = "right")
axtt14 <- rollmean(axtt, 14, fill = NA, align = "right")
colnames(axtt7) <- paste0(colnames(axtt7),"7")
colnames(axtt14) <- paste0(colnames(axtt14),"14")

a714 <- cbind(axtt, axtt7, axtt14)

dygraph(a714[, c("incidence", "incidence7","incidence14")]) %>% dyRangeSelector
  
  
```

# Testų skaičius

Kas dieną atliktų testų suma. SAM kiekvieną dieną praneša suminį testų skaičių ir tą dieną atliktų testų skaičių. Sumuojant pastarąjį per visas dienas jis turėtų sutapti su skelbiamu testų skaičiumi. Taip ne visados įvykdavo, todėl čia skelbiamas tik suminis testų skaičius.

```{r, echo = FALSE}
xtests <- xts(tt$tested, order.by = tt$day)
colnames(xtests) <- "tested"

dygraph(xtests, main = paste("Cumulative tests:",max(tt$day))) %>% dyOptions(colors = RColorBrewer::brewer.pal(3, "Set1")[2]) %>% dyRangeSelector
#ggplot(aes(x = day, y = tested), data = tt) +geom_point() + geom_line() + labs(title = paste("Cumulative tests:",max(tt$day)),  x = "tested")
```


# Per dieną atliktų testų skaičius


Nuo balandžio 1 d. pradėjus skelbti laboratorijų testų skaičius, dieninis skaičių testas imamas iš šių duomenų.

```{r, echo = FALSE}
library(lubridate)
labs <- read.csv("data/lt-covid19-laboratory-total.csv", stringsAsFactors = FALSE) %>% mutate(day = ymd(day))

lbt <- labs %>% group_by(day) %>% summarise(daily_tests = sum(tested_all))
ltt <- tt %>% mutate(daily_tests = ag(tested)) %>% select(day, daily_tests)

lct <- ltt %>% left_join(lbt %>% rename(laboratory_tests = daily_tests), by = "day") %>% 
    mutate(sam_daily_tests = daily_tests, 
           daily_tests = ifelse(is.na(laboratory_tests), sam_daily_tests, laboratory_tests)) 

xdt <- xts(lct$daily_tests, order.by = lct$day)
colnames(xdt) <- "tested"
dyBarChart <- function(dygraph) {
  dyPlotter(dygraph = dygraph,
            name = "BarChart",
            path = system.file("plotters/barchart.js",
                               package = "dygraphs"))
}

dygraph(xdt, main =  paste("Daily tests: ", max(tt$day))) %>%  dyOptions(colors = RColorBrewer::brewer.pal(3, "Set1")[2]) %>% dyRangeSelector %>% dyBarChart
#ggplot(aes(x = day, y = daily_tests), data = lct) +geom_col() + labs(title = paste("Daily tests: ", max(tt$day)), y="tested")
```

# Atvejų skaičius tenkantis 100 testų

Pateikiama istorinė eilutė ir dviejų savaičių slenkanti suma (normalizuojami paskutinių 14 dienų testų ir atvejų skaičiai).

```{r}
tpd <- tt %>% select(day, confirmed) %>% left_join(lct, by = "day") %>% 
    mutate(incidence = ag(confirmed), normalized = incidence*100/daily_tests, 
           incidence14 = rollsum(incidence, k = 14, fill = NA, align = "right"),
           tests14 = rollsum(daily_tests, k = 14, fill = NA, align = "right"),
           normalized14 = incidence14*100/tests14
           )  
    
#ggplot(aes(x = day, y = normalized), data = tpd) +geom_point() + geom_line() + labs(title = paste("Confirmed daily cases per 100 tests", max(tt$day)),  y = "")

xtpd <- xts(tpd %>% select(normalized, normalized14), order.by = tpd$day)

dygraph(xtpd, main = paste("Confirmed daily cases per 100 tests", max(tt$day))) %>% dyOptions(colors = RColorBrewer::brewer.pal(3, "Set1")[2:3]) %>% dyRangeSelector 
```



# Laboratorijų duomenys

```{r, echo = FALSE, fig.height=10, fig.width=10}


labst <- labs %>% select(day, laboratory, tested_all, positive_all, not_tested) %>% pivot_longer(tested_all:not_tested, "type")


ggplot(aes(x = day, y = value, group = type), data = labst) + geom_col(aes(fill=type),position = "dodge")+ facet_wrap(~laboratory, scales = "free_y")+labs(title = paste("Laboratory tests:",max(labs$day)))
```




Visų laboratorijų pajėgumai yra kiekvienos laboratorijos pajėgumų suma. Grafike vaizduojama kiek visos laboratorijos kartu išnaudoja savo pajėgumus procentais ir kiek lieka neištestuotų testų.


```{r, echo = FALSE}

totc <- labs %>% group_by(laboratory) %>% summarize(m = max(tested_all, na.rm = TRUE)) %>% .$m %>% sum(na.rm = TRUE)
daily <- labs %>% group_by(day) %>% summarise(all = sum(tested_all, na.rm = TRUE)) %>% ungroup %>% mutate(capacity = 100*all/totc)

xdaily <- xts(daily$capacity, order.by=daily$day)
colnames(xdaily) <- "capacity"

dm <- labs %>% group_by(day) %>% summarise(untested = 100*sum(not_tested, na.rm = TRUE)/sum(tested_all, na.rm = TRUE))

xdm <- xts(dm$untested, order.by = dm$day)
colnames(xdm) <- "untested"

xdmd <- cbind(xdaily, xdm)

dygraph(xdmd, main = paste("Capacity and not tested percentages:",max(labs$day)) ) %>% dyOptions(colors = RColorBrewer::brewer.pal(3, "Set1")[2:1]) %>% dyRangeSelector
#ggplot(aes(x = day, y = capacity) , data = daily) + geom_line() + geom_point()+labs(title = paste("Total capacity percentage:",max(labs$day)))
```
