---
title: "COVID-19 statistika"
output: distill::distill_article
---

```{r, echo=FALSE, message=FALSE}
library(dplyr)
library(ggplot2)
library(readr)
library(tidyr)
library(dygraphs)
library(xts)
library(lubridate)
tt <- read_csv("../data/archive/lt-covid19-total.csv") 
```

```{r include = FALSE}
data <- Sys.time()
```

Atnaujinta: `r format(data, usetz = TRUE)`. 


# Per dieną atliktų testų skaičius


Nuo balandžio 1 d. pradėjus skelbti laboratorijų testų skaičius, dieninis skaičių testas imamas iš šių duomenų.

```{r, echo = FALSE}
library(lubridate)
ag <- function(x)c(x[1],diff(x))
labs <- read.csv("../data/archive/lt-covid19-laboratory-total.csv", stringsAsFactors = FALSE) %>% mutate(day = ymd(day))

lbt <- labs %>% group_by(day) %>% summarise(daily_tests = sum(tested_all))
ltt <- tt %>% mutate(daily_tests = ag(tested)) %>% select(day, daily_tests)

lct <- ltt %>% left_join(lbt %>% rename(laboratory_tests = daily_tests), by = "day") %>% 
    mutate(sam_daily_tests = daily_tests, 
           daily_tests = ifelse(is.na(laboratory_tests), sam_daily_tests, laboratory_tests)) 

xdt <- xts(lct$daily_tests, order.by = lct$day)
colnames(xdt) <- "tested"
dyBarChart <- function(dygraph) {
  dyPlotter(dygraph = dygraph,
            name = "BarChart",
            path = system.file("plotters/barchart.js",
                               package = "dygraphs"))
}

dygraph(xdt, main =  paste("Daily tests: ", max(tt$day))) %>%  dyOptions(colors = RColorBrewer::brewer.pal(3, "Set1")[2]) %>% dyRangeSelector %>% dyBarChart
#ggplot(aes(x = day, y = daily_tests), data = lct) +geom_col() + labs(title = paste("Daily tests: ", max(tt$day)), y="tested")
```

# Atvejų skaičius tenkantis 100 testų

Pateikiama istorinė eilutė ir dviejų savaičių slenkanti suma (normalizuojami paskutinių 14 dienų testų ir atvejų skaičiai).

```{r}
tpd <- tt %>% select(day, confirmed) %>% left_join(lct, by = "day") %>% 
    mutate(incidence = ag(confirmed), normalized = incidence*100/daily_tests, 
           incidence14 = rollsum(incidence, k = 14, fill = NA, align = "right"),
           tests14 = rollsum(daily_tests, k = 14, fill = NA, align = "right"),
           normalized14 = incidence14*100/tests14
           )  
    
#ggplot(aes(x = day, y = normalized), data = tpd) +geom_point() + geom_line() + labs(title = paste("Confirmed daily cases per 100 tests", max(tt$day)),  y = "")

xtpd <- xts(tpd %>% select(normalized, normalized14), order.by = tpd$day)

dygraph(xtpd, main = paste("Confirmed daily cases per 100 tests", max(tt$day))) %>% dyOptions(colors = RColorBrewer::brewer.pal(3, "Set1")[2:3]) %>% dyRangeSelector 
```



# Laboratorijų duomenys

```{r, echo = FALSE, fig.height=10, fig.width=10}


labst <- labs %>% select(day, laboratory, tested_all, not_tested) %>% pivot_longer(tested_all:not_tested, "type")


ggplot(aes(x = day, y = value, group = type), data = labst %>% filter(day>="2020-10-01")) + geom_col(aes(fill=type),position = "dodge")+ facet_wrap(~laboratory, scales = "free_y")+labs(title = paste("Laboratory tests:",max(labs$day)))+theme_bw() + scale_fill_manual(values = RColorBrewer::brewer.pal(3, "Set1")[1:2])
```




Visų laboratorijų pajėgumai yra kiekvienos laboratorijos pajėgumų suma. Grafike vaizduojama kiek visos laboratorijos kartu išnaudoja savo pajėgumus procentais ir kiek lieka neištestuotų testų.


```{r, echo = FALSE}

totc <- labs %>% group_by(laboratory) %>% summarize(m = max(tested_all, na.rm = TRUE)) %>% .$m %>% sum(na.rm = TRUE)
daily <- labs %>% group_by(day) %>% summarise(all = sum(tested_all, na.rm = TRUE)) %>% ungroup %>% mutate(capacity = 100*all/totc)

xdaily <- xts(daily$capacity, order.by=daily$day)
colnames(xdaily) <- "capacity"

dm <- labs %>% group_by(day) %>% summarise(untested = 100*sum(not_tested, na.rm = TRUE)/(sum(tested_all, na.rm = TRUE)+sum(not_tested, na.rm = TRUE)))

xdm <- xts(dm$untested, order.by = dm$day)
colnames(xdm) <- "untested"

xdmd <- cbind(xdaily, xdm)

dygraph(xdmd, main = paste("Capacity and not tested percentages:",max(labs$day)) ) %>% dyOptions(colors = RColorBrewer::brewer.pal(3, "Set1")[2:1]) %>% dyRangeSelector
#ggplot(aes(x = day, y = capacity) , data = daily) + geom_line() + geom_point()+labs(title = paste("Total capacity percentage:",max(labs$day)))
```
