---
output: 
  flexdashboard::flex_dashboard:
    orientation: columns
    vertical_layout: fill
    includes:
        in_header: ga_script.html
    navbar:
      - {title: "Lietuvos regionai", href: "https://mpiktas.github.io/covid19lt/savivaldybes.html", align: right}
params: 
   region: "Lietuva"
---

```{r setup, include=FALSE}
library(flexdashboard)
library(dplyr)
library(dygraphs)
library(ggplot2)
library(xts)
library(lubridate)
library(tidyr)
library(gridExtra)

ii <- read.csv("../data/lt-covid19-individual.csv")
ad <- read.csv("../data/lt-covid19-agedist.csv")

ii_last_day <- max(ii$day) %>% as.character()
ad_last_day <- max(ad$day) %>% as.character()


if (grepl("apskr", params$region)) {
  aa <- read.csv("../data/lt-covid19-level2.csv") %>% rename(region = administrative_level_2)
  adm <- read.csv("../raw_data/administrative_levels.csv") %>%
    filter(administrative_level_2 == params$region)

  ii <- ii %>%
    filter(administrative_level_3 %in% adm$administrative_level_3) %>%
    mutate(day = ymd(day))
  ad <- ad %>%
    filter(administrative_level_3 %in% adm$administrative_level_3) %>%
    mutate(day = ymd(day))
  gm <- read.csv("../raw_data/google_mobility_lithuania/google_mobility_lithuania_level2.csv") %>%
    filter(administrative_level_2 == params$region) %>%
    mutate(day = ymd(day)) %>%
    select(-administrative_level_2)
} else {
  if (params$region == "Lietuva") {
    aa <- read.csv("../data/lt-covid19-country.csv") %>% mutate(region = "Lietuva")
    ii <- ii %>% mutate(day = ymd(day))
    ad <- ad %>% mutate(day = ymd(day))
    gm <- read.csv("../raw_data/google_mobility_lithuania/google_mobility_lithuania.csv") %>% mutate(day = ymd(day))
  } else {
    aa <- read.csv("../data/lt-covid19-level3.csv") %>% rename(region = administrative_level_3)
    ii <- ii %>%
      filter(administrative_level_3 == params$region) %>%
      mutate(day = ymd(day))
    ad <- ad %>%
      filter(administrative_level_3 == params$region) %>%
      mutate(day = ymd(day))
    gm <- read.csv("../raw_data/google_mobility_lithuania/google_mobility_lithuania_level3.csv") %>%
      filter(administrative_level_3 == params$region) %>%
      mutate(day = ymd(day)) %>%
      select(-administrative_level_2, -administrative_level_3)
  }
}
fixNA <- function(x, value = 0) {
  x[is.na(x)] <- value
  x
}

# ii_last_day <- max(ii$day) %>% as.character
aa_last_day <- max(aa$day) %>% as.character()
# ad_last_day <- max(ad$day) %>% as.character

view_interval <- c("2020-10-01", aa_last_day)
vaccine_interval <- c("2020-12-27", aa_last_day)


aa <- aa %>%
  filter(region == params$region) %>%
  mutate(day = ymd(day)) %>%
  filter(day >= "2020-02-28")

aa_stats <- aa %>% select(
  day, confirmed_growth_weekly, tpn_growth_weekly,
  confirmed_100k, tpr_confirmed, tpr_tpn,
  tpr_confirmed_diff_weekly, tpr_tpn_diff_weekly,
  deaths_100k,
  tests_100k,
  tests_growth_weekly,
  deaths_growth_weekly, vaccinated_1, vaccinated_2, vaccinated_1_percent, vaccinated_2_percent, vaccinated_1_daily, vaccinated_2_daily
)

xaa <- xts(aa_stats %>% select(-day), aa_stats$day)

xi <- xts(aa %>% select(confirmed = confirmed_daily, deaths = deaths_daily, tests = tests_daily, tpnew = tests_positive), order.by = aa$day)
```

---
title: "Covid-19 `r params$region`"
---

Atvejai
=======================================================================

Column {data-width=650 .tabset}
-----------------------------------------------------------------------

### Nauji atvejai

```{r}


if (nrow(xi) > 6) {
  axtt14 <- rollmean(xi, 14, fill = NA, align = "right")
  axtt7 <- rollmean(xi, 7, fill = NA, align = "right")
  colnames(axtt7) <- paste0(colnames(axtt7), "7")
  colnames(axtt14) <- paste0(colnames(axtt14), "14")
  a714 <- cbind(xi, axtt7, axtt14)
} else {
  a714 <- xi
}


dygraph(a714[, c("confirmed", "confirmed7", "confirmed14")], main = paste("Nauji atvejai ir slenkantys vidurkiai:", aa_last_day)) %>%
  dyOptions(colors = RColorBrewer::brewer.pal(3, "Set1")[c(3, 1, 2)]) %>%
  dyRangeSelector(dateWindow = view_interval)
```



### Savaitinis augimas

```{r}
dygraph(xaa[, "confirmed_growth_weekly"], main = paste("Savaitinis naujų atvejų augimas:", aa_last_day)) %>%
  dyOptions(colors = RColorBrewer::brewer.pal(3, "Set1")[c(1)]) %>%
  dyRangeSelector(dateWindow = view_interval) %>%
  dyLimit(0)
```


### 100k dinamika

```{r}
dygraph(xaa[, "confirmed_100k"], main = paste("Atvejų skaičius 100k gyventojų per 14 dienų:", aa_last_day)) %>%
  dyOptions(colors = RColorBrewer::brewer.pal(3, "Set1")[c(1)]) %>%
  dyRangeSelector(dateWindow = view_interval)
```

Column {data-width=350}
-----------------------------------------------------------------------

### Atvejų amžiaus pasiskirstymas per pastarąsias 14 dienų

```{r}
agr <- read.csv("../raw_data/agegroups.csv")
as_all <- expand_grid(age = unique(agr$age1), sex = c("Vyras", "Moteris")) %>% mutate(n1 = 0)
ii <- ii %>% filter(sex %in% c("Vyras", "Moteris"))
ad <- ad %>% filter(sex %in% c("Vyras", "Moteris"))

oo <- ad %>%
  filter(day >= ymd(ad_last_day) - days(13)) %>%
  inner_join(agr, by = "age") %>%
  select(-age) %>%
  rename(age = age1) %>%
  count(age, sex) %>%
  right_join(as_all, by = c("age", "sex")) %>%
  select(-n1) %>%
  mutate(n = fixNA(n)) %>%
  rename(Atvejai = n, Amžius = age) %>%
  pivot_wider(names_from = "sex", values_from = "Atvejai", values_fill = 0)


cols <- RColorBrewer::brewer.pal(3, "Set1")

pm <- ggplot(aes(x = Amžius, y = Atvejai), data = oo %>% rename(Atvejai = Moteris)) +
  geom_col(fill = cols[1]) +
  geom_text(aes(label = Atvejai), hjust = 1.1) +
  coord_flip() +
  labs(y = "", x = "") +
  theme_bw() +
  scale_y_continuous(trans = "reverse", expand = expansion(mult = c(0.2, 0))) +
  theme(axis.text.y = element_blank(), axis.ticks.y = element_blank(), plot.margin = unit(c(0.02, 0.01, 0.02, 0.02), "npc")) +
  labs(title = "Moterys")

pv <- ggplot(aes(x = Amžius, y = Atvejai), data = oo %>% rename(Atvejai = Vyras)) +
  geom_col(fill = cols[2]) +
  geom_text(aes(label = Atvejai), hjust = -0.1) +
  coord_flip() +
  labs(y = "", x = "") +
  theme_bw() +
  scale_y_continuous(expand = expansion(mult = c(0, 0.2))) +
  theme(plot.margin = unit(c(0.02, 0.02, 0.02, -0.03), "npc"), plot.title = element_text(hjust = 1)) +
  labs(title = "Vyrai")

grid.arrange(pm,
  pv,
  ncol = 2
)
```

### Istorinis mirčių pasiskirstymas pagal amžių

```{r}

oo <- ii %>%
  filter(status == "Mirė") %>%
  inner_join(agr, by = "age") %>%
  select(-age) %>%
  rename(age = age1) %>%
  count(age, sex) %>%
  right_join(as_all, by = c("age", "sex")) %>%
  select(-n1) %>%
  mutate(n = fixNA(n))


oo <- oo %>%
  rename(Atvejai = n, Amžius = age) %>%
  pivot_wider(names_from = "sex", values_from = "Atvejai", values_fill = 0)


pm <- ggplot(aes(x = Amžius, y = Atvejai), data = oo %>% rename(Atvejai = Moteris)) +
  geom_col(fill = cols[1]) +
  geom_text(aes(label = Atvejai), hjust = 1.1) +
  coord_flip() +
  labs(y = "", x = "") +
  theme_bw() +
  scale_y_continuous(trans = "reverse", expand = expansion(mult = c(0.13, 0))) +
  theme(axis.text.y = element_blank(), axis.ticks.y = element_blank(), plot.margin = unit(c(0.02, 0.01, 0.02, 0.02), "npc")) +
  labs(title = "Moterys")

pv <- ggplot(aes(x = Amžius, y = Atvejai), data = oo %>% rename(Atvejai = Vyras)) +
  geom_col(fill = cols[2]) +
  geom_text(aes(label = Atvejai), hjust = -0.1) +
  coord_flip() +
  labs(y = "", x = "") +
  theme_bw() +
  scale_y_continuous(expand = expansion(mult = c(0, 0.13))) +
  theme(plot.margin = unit(c(0.02, 0.02, 0.02, -0.03), "npc"), plot.title = element_text(hjust = 1)) +
  labs(title = "Vyrai")

grid.arrange(pm,
  pv,
  ncol = 2
)
```

Tyrimų dalis
=======================================================================

Column {data-width=500 .tabset}
-----------------------------------------------------------------------

### Teigiamų tyrimų dalis

```{r}
ttn1 <- 100 * a714[, "tpnew"] / a714[, "tests"]

ttn7 <- 100 * a714[, "tpnew7"] / a714[, "tests7"]

ttn <- cbind(ttn1, ttn7)
colnames(ttn) <- c("ttn", "ttn7")

dygraph(ttn[, c("ttn", "ttn7")], main = paste("Teigiamų tyrimų dalis:", aa_last_day)) %>%
  dyOptions(colors = RColorBrewer::brewer.pal(3, "Set1")[c(3, 1)]) %>%
  dyRangeSelector(dateWindow = view_interval)
```

Column {data-width=500 .tabset}
-----------------------------------------------------------------------


### Teigiamų tyrimų dalies augimas

```{r}
dygraph(xaa[, "tpr_tpn_diff_weekly"], main = paste(" Teigiamų tyrimų dalies augimas:", aa_last_day)) %>%
  dyOptions(colors = RColorBrewer::brewer.pal(3, "Set1")[c(1)]) %>%
  dyRangeSelector(dateWindow = view_interval) %>%
  dyLimit(0)
```



Testai
=======================================================================

Column {data-width=500 .tabset}
-----------------------------------------------------------------------

### Viso testų

```{r}
dygraph(a714[, c("tests", "tests7", "tests14")], main = paste("Viso testų per dieną ", aa_last_day)) %>%
  dyOptions(colors = RColorBrewer::brewer.pal(3, "Set1")[c(3, 1, 2)]) %>%
  dyRangeSelector(dateWindow = view_interval)
```




### 100k dinamika

```{r}
dygraph(xaa[, "tests_100k"], main = paste("Testų skaičius 100k gyventojų per 14 dienų ", aa_last_day)) %>%
  dyOptions(colors = RColorBrewer::brewer.pal(3, "Set1")[1]) %>%
  dyRangeSelector(dateWindow = view_interval) %>%
  dyLimit(0)
```


Column {data-width=500 .tabset}
-----------------------------------------------------------------------

### Testavimo savaitinis augimas

```{r}
dygraph(xaa[, "tests_growth_weekly"], main = paste("Testų savaitinis augimas ", aa_last_day)) %>%
  dyOptions(colors = RColorBrewer::brewer.pal(3, "Set1")[1]) %>%
  dyRangeSelector(dateWindow = view_interval) %>%
  dyLimit(0)
```



Mirtys
=======================================================================

Column {data-width=500 .tabset}
-----------------------------------------------------------------------


### Mirtys

```{r}
dygraph(a714[, c("deaths", "deaths7")], main = paste("Mirtys ir slenkantys vidurkiai:", aa_last_day)) %>%
  dyOptions(colors = RColorBrewer::brewer.pal(3, "Set1")[c(3, 1)]) %>%
  dyRangeSelector(dateWindow = view_interval)
```


Column {data-width=500, .tabset}
-----------------------------------------------------------------------

### Mirtys

```{r}
dygraph(xaa[, "deaths_growth_weekly"], main = paste("Savaitinis mirčių augimas:", aa_last_day)) %>%
  dyOptions(colors = RColorBrewer::brewer.pal(3, "Set1")[c(1)]) %>%
  dyRangeSelector(dateWindow = view_interval) %>%
  dyLimit(0)
```



### Mirtys 100k

```{r}
dygraph(xaa[, "deaths_100k"], main = paste("Mirčių skaičius 100k gyventojų per 14 dienų:", aa_last_day)) %>%
  dyOptions(colors = RColorBrewer::brewer.pal(3, "Set1")[c(1)]) %>%
  dyRangeSelector(dateWindow = view_interval)
```

Vakcinos
=======================================================================


Column {.tabset}
-----------------------------------------------------------------------

### Viso

```{r}
dygraph(xaa["2020-12-27/", c("vaccinated_1", "vaccinated_2")], main = paste("Pirmą ir antrą skiepų dozę gavusių žmonių skaičius", aa_last_day)) %>%
  dyOptions(colors = RColorBrewer::brewer.pal(3, "Set1")[c(1, 3)]) %>%
  dyRangeSelector(dateWindow = vaccine_interval)
```

### Per dieną

```{r}
dygraph(xaa["2020-12-27/", c("vaccinated_1_daily", "vaccinated_2_daily")], main = paste("Pirmos ir antros dozės per dieną", aa_last_day)) %>%
  dyOptions(colors = RColorBrewer::brewer.pal(3, "Set1")[c(1, 3)]) %>%
  dyRangeSelector(dateWindow = vaccine_interval)
```

### Procentas paskiepytų

```{r}
dygraph(xaa["2020-12-27/", c("vaccinated_1_percent", "vaccinated_2_percent")], main = paste("Pirmą ir antrą dozę gavusių procentas", aa_last_day)) %>%
  dyOptions(colors = RColorBrewer::brewer.pal(3, "Set1")[c(1, 3)]) %>%
  dyRangeSelector(dateWindow = vaccine_interval)
```

Mobilumo duomenys
=======================================================================

Column {.tabset}
-----------------------------------------------------------------------

```{r}
if (nrow(gm) > 0) {
  xgm <- xts(gm %>% select(-day), gm$day)

  gmt <- mapply(function(x, tbname, plotname) list(x = x, tbname = tbname, plotname = plotname),
    as.list(xgm),
    c(
      "Prekybos centrai",
      "Maisto parduotuvės ir vaistinės",
      "Parkai",
      "Viešasis transportas",
      "Darbovietės",
      "Gyvenamosios vietos"
    ),
    c(
      "Google mobilumas, prekybos centrai ir pramogų vietos",
      "Google mobilumas, maisto parduotuvės ir vaistinės",
      "Google mobilumas, parkai",
      "Google mobilumo duomenys, viešasis transportas",
      "Google mobilumo duomenys, darbovietės",
      "Google mobilumo duomenys, gyvenamosios vietos"
    ),
    SIMPLIFY = FALSE
  )
}
```

```{r, include=FALSE}
if (nrow(gm) > 0) {
  tabs <- sapply(gmt, function(tab_report) {
    nn <- new.env()
    nn$tab_report <- tab_report
    knitr::knit_child("mobility_tab.Rmd", envir = nn)
  })
} else {
  tabs <- "Nėra duomenų"
}
```

`r paste(tabs, collapse = '\n')`

