---
title: "COVID-19 vakcinacijos efektas amžiaus grupėse"
output: distill::distill_article
---

```{r, echo=FALSE, include=FALSE}
knitr::opts_chunk$set(echo = FALSE)
library(dplyr)
library(ggplot2)
library(lubridate)
library(zoo)
library(xts)
library(dygraphs)
library(tidyr)
Sys.setlocale(locale = "lt_LT.UTF-8")
```

```{r setup, include=FALSE}
knitr::opts_chunk$set(echo = FALSE)
```

```{r include = FALSE}
data <- Sys.time()
```

Atnaujinta: `r format(data, usetz = TRUE)`. 

```{r echo=FALSE, include=FALSE}
source("../R/functions.R")
tr <- read.csv("../data/osp/lt-covid19-transition.csv") %>% mutate(day = ymd(day))
init <- read.csv("../data/osp/lt-covid19-transition-init.csv")

agve <- add_states(tr, init, group = "age_gr") %>% filter(sr2 > 10000)

agr <- unique(agve$age_gr)

xx <- lapply(agr, function(a) {
  ss <- agve %>% filter(age_gr == a)
  xts(ss %>% select(neapsaugoti = bni0, apsaugoti2 = bni2), order.by = ss$day)
})
names(xx) <- agr
view_interval <- c("2021-06-01", as.character(max(tr$day)))

dogr <- function(xx, a) {
  dygraph(xx[[a]],
    main = paste("100k 14 dienų rodiklis amžiaus grupėje ", a, sep = "")
  ) %>%
    dyOptions(colors = RColorBrewer::brewer.pal(3, "Set1")[c(1, 3)]) %>%
    dyRangeSelector(dateWindow = view_interval)
}
```
## Metodologija

Naudojami Lietuvos statistikos departamento [duomenys](https://open-data-ls-osp-sdg.hub.arcgis.com/datasets/1fd352a1c4534afe8ff87c564c0724c0_0/explore). Lyginami neturintys vakcinacijos apsaugos su turinčiais vakcinacijos apsaugą po 2 dozių. Atvejų skaičiai yra normalizuojami periodo pradžioje atitinkamų grupių populiacijų skaičiais. Jie kinta kiekvieną dieną. 

Visi grafikai prasideda nuo datos kai grupėje su vakcinacijos apsauga po 2 dozių yra virš 10 000 žmonių.

Skaičiavimo algoritmą galite rasti kartu su visu puslapio [kodu](https://github.com/mpiktas/covid19lt). Visos klaidos yra mano. 
Grafikus galima naudoti nurodant šaltinį.

## Vakcinacijos efektas naujiems atvejams amžiaus grupėse
```{r}
dogr(xx, "0-19")
```


```{r}
dogr(xx, "20-29")
```

```{r}
dogr(xx, "30-39")
```

```{r}
dogr(xx, "40-49")
```

```{r}
dogr(xx, "50-59")
```

```{r}
dogr(xx, "60-69")
```

```{r}
dogr(xx, "70-79")
```

```{r}
dogr(xx, "80+")
```
