---
title: "COVID-19 Europos šalių statistika"
output: distill::distill_article
---

```{r, echo=FALSE, message=FALSE}
library(dplyr)
library(ggplot2)
library(readr)
library(tidyr)
library(COVID19)
library(rmarkdown)
library(lubridate)
library(DT)
library(xts)
library(dygraphs)
```

```{r include = FALSE}
data <- Sys.time()
```

Atnaujinta: `r data`.

Pagal 2020-05-27 Lietuvos vyriausybės [nutarimą](https://koronastop.lrv.lt/lt/naujienos/karantino-salygos-darosi-svelnesnes) į Lietuvą be karantino galima atvykti Europos ekonominės erdvės valstybių, Šveicarijos, Didžiosios Britanijos ir Airijos piliečiams ir jose teisėtai gyvenantiems žmonėms, jeigu toje valstybėje, sergamumas koronaviruso infekcija (COVID-19) per pastarąsias 14 kalendorinių dienų neviršijo 25 nustatytų koronaviruso atvejų 100 tūkst. gyventojų.

```{r echo= FALSE}
cn <- read.csv("../exceptions/Countries-Europe.csv")
x <- covid19(cn$ISO.alpha.3, verbose = FALSE, cache = FALSE)
```

Čia pateikiamas sąrašas Europos šalių ir atvejų skaičius 100 tūkst gyventojų nuo `r max(x$date) - days(14)` iki `r max(x$date)-days(1)`.

```{r}

x  %>% filter(date == max(date)-days(1) | date == max(date) - days(14)) %>% group_by(administrative_area_level_1) %>% 
    summarize(cases14 = round(diff(confirmed)/unique(population)*1e5,2)) %>% 
    arrange(cases14) %>% rename(country = administrative_area_level_1) %>% mutate(rank = 1:n()) %>% select(country, cases14) %>% datatable( 
         extensions = c('FixedColumns',"FixedHeader"),
          options = list(scrollX = TRUE, 
                         paging=FALSE,
                         fixedHeader=TRUE))


```

```{r echo = FALSE}
xx <- x %>% ungroup %>% select(date, confirmed, tests, population, country = administrative_area_level_1)
ddiff <- function(x)c(0, diff(x))
xx1 <- xx %>% filter(date!=max(date)) %>% arrange(country, date) %>%  group_by(country) %>% 
    mutate(incidence = ddiff(confirmed), daily_tests = ddiff(tests),
           incidence14 = rollsum(incidence, k = 14, fill = NA, align = "right"),
           tests14 = rollsum(daily_tests, k = 14, fill = NA, align = "right"),
           incidence14_100k = round(incidence14/unique(population)*1e5,2),
           tests14_100k = round(tests14/unique(population)*1e5,2)
           )
```

## Kaimyninių šalių palyginimas

Šiame grafike pavaizduotas atvejų skaičius per paskutines 14 dienų, 100 tūkst. žmonių. Paskutinės dienos duomenys gali būti netikslūs. Duomenys imami iš [Covid-19 Data Hub](https://covid19datahub.io). Lietuvos duomenys ten atsilieka diena ir ateina su vėlavimais.

```{r echo = FALSE}

i14 <- xx1 %>% select(date, country, incidence14_100k) %>% pivot_wider(names_from="country", values_from = "incidence14_100k")

i14x <- xts(i14 %>% select(-date), order.by= ymd(i14$date))

dygraph(i14x[,c("Lithuania","Latvia","Estonia","Poland", "Germany")],  main = "Cases per 100k population for the last 14 days") %>% 
    dyOptions(colors = c("#046A38","#A4343A","#0072CE","#D22630","#FFCD00")) %>% 
    dyHighlight(highlightSeriesOpts = list(strokeWidth = 3)) %>% 
    dyRangeSelector

```
