---
title: "COVID-19 pabaiga"
output: distill::distill_article
---

```{r, echo=FALSE, include=FALSE}
knitr::opts_chunk$set(echo = FALSE)
library(dplyr)
library(lubridate)
library(tidyr)
library(DT)
library(zoo)
Sys.setlocale(locale = "lt_LT.UTF-8")
```

```{r setup, include=FALSE}
knitr::opts_chunk$set(echo = FALSE)
```

```{r echo=FALSE, include=FALSE}
bb <- read.csv("../data/lt-covid19-vaccinated-agedist10-level3.csv") %>%
  filter(!is.na(day)) %>%
  mutate(day = ymd(day))
cc <- read.csv("../data/lt-covid19-agedist.csv") %>% mutate(day = ymd(day))

cc1 <- cc %>%
  group_by(age, day) %>%
  summarise(cases = sum(confirmed_daily))

agr <- read.csv("../raw_data/agegroups2.csv")
cc2 <- cc1 %>%
  inner_join(agr) %>%
  ungroup() %>%
  select(-age) %>%
  rename(age = age1) %>%
  group_by(day, age) %>%
  summarise(cases = sum(cases))


agrd <- read.csv("../data/age_distribution/lt-age-sex-dist10-level3.csv")

agrd1 <- agrd %>%
  group_by(age) %>%
  summarise(population = sum(population))

bb1 <- bb %>%
  group_by(day, age) %>%
  summarise(dose1 = sum(dose1), dose2 = sum(dose2)) %>%
  right_join(cc2) %>%
  ungroup() %>%
  arrange(day, age)

bb2 <- bb1 %>%
  group_by(age) %>%
  mutate(
    d1 = rollsum(dose1, 7, fill = NA, align = "right"),
    c1 = rollsum(cases, 7, fill = NA, align = "right")
  )



bb3 <- bb2 %>%
  left_join(agrd1) %>%
  mutate(
    p1 = round(dose1 / population * 100, 0),
    p2 = round(dose2 / population * 100, 0),
    p7 = round(d1 / population * 100, 2),
    c7 = round(c1 / population * 100, 2)
  )

# dose1 <- bb2 %>% pivot_wider(id_cols = "age", names_from = sex, values_from = "p1")
# dose2 <- bb2 %>% pivot_wider(id_cols = "age", names_from = sex, values_from = "p2")

status <- bb3 %>%
  group_by(age) %>%
  summarise(dose1 = sum(dose1, na.rm = TRUE), population = unique(population))

status1 <- status %>% mutate(p = 100 * (dose1 / population))

rates <- bb3 %>%
  filter(day == max(day)) %>%
  select(age, p7, c7)

status2 <- status1 %>%
  left_join(rates) %>%
  mutate(
    dose1 = ifelse(age == "0-9", 0, dose1),
    p7 = ifelse(age == "0-9", 0, p7),
    p = ifelse(age == "0-9", 0, p)
  ) %>%
  mutate(target = ifelse(age %in% c("60-69", "70-79", "80+"), 95, 90)) %>%
  mutate(weeks = (target - p) / (p7 + c7)) %>%
  mutate(pool = population - dose1)

colnames(status2) <- c(
  "Amžiaus grupė", "Vakcinuoti 1 doze", "Populiacija", "Procentas vakcinuotų 1 doze",
  "Vakcinavimo tempas, proc", "Naujų atvejų tempas, proc", "Tikslas", "Kiek liko savaičių", "Liko imunizuoti"
)
```

## Kada baigsis COVID19 epidemija?

Prielaidos:

  1. Laikoma kad dabar imunizuoti yra tie, kurie yra pasiskiepije viena doze.
  2. Laikoma, kad vakcinacijos ir naujų atvejų tempai išliks tie patys kaip per pastarąsias 7 dienas.
  3. Vakcinacijos tempu laikomas vakcinavimo 1 doze tempas.
  4. Laikoma, kad COVID19 epidemija baigsis, kai amžiaus grupės iki 60 pasieks 90% imunizacijos lygį, o amžiaus grupės virš 60 pasieks 95% imunizacijos lygį.
  
```{r}

status2 %>%
  datatable(
    extensions = c("FixedColumns", "FixedHeader"),
    escape = FALSE,
    options = list(
      scrollX = TRUE,
      paging = FALSE,
      fixedHeader = TRUE
    )
  ) %>%
  formatRound(colnames(status2)[c(4:6)], 2) %>%
  formatRound(colnames(status2)[8], 1) %>%
  formatRound(colnames(status2)[c(2:3, 9)], 0)
```
