---
title: "COVID-19 Europos šalių statistika"
output: distill::distill_article
---

```{r, echo=FALSE, message=FALSE}
knitr::opts_chunk$set(echo = FALSE)
library(dplyr)
library(ggplot2)
library(readr)
library(tidyr)
library(COVID19)
library(rmarkdown)
library(lubridate)
library(DT)
library(xts)
library(dygraphs)
```

```{r include = FALSE}
data <- Sys.time()
```

Atnaujinta: `r data`.

Pagal 2020-05-27 Lietuvos vyriausybės [nutarimą](https://koronastop.lrv.lt/lt/naujienos/karantino-salygos-darosi-svelnesnes) į Lietuvą be karantino galima atvykti Europos ekonominės erdvės valstybių, Šveicarijos, Didžiosios Britanijos ir Airijos piliečiams ir jose teisėtai gyvenantiems žmonėms, jeigu toje valstybėje, sergamumas koronaviruso infekcija (COVID-19) per pastarąsias 14 kalendorinių dienų neviršijo 25 nustatytų koronaviruso atvejų 100 tūkst. gyventojų.

```{r echo= FALSE}
cn <- read.csv("../exceptions/Countries-Europe.csv")
x <- covid19(cn$ISO.alpha.3, verbose = FALSE, cache = FALSE)
```

Čia pateikiamas sąrašas Europos šalių ir atvejų skaičius 100 tūkst gyventojų nuo `r max(x$date) - days(14)` iki `r max(x$date)-days(1)`.

```{r, echo = FALSE}

x %>%
  filter(date == max(date) - days(1) | date == max(date) - days(14)) %>%
  group_by(administrative_area_level_1) %>%
  summarize(cases14 = round(diff(confirmed) / unique(population) * 1e5, 2)) %>%
  arrange(cases14) %>%
  rename(country = administrative_area_level_1) %>%
  mutate(rank = 1:n()) %>%
  select(country, cases14) %>%
  datatable(
    extensions = c("FixedColumns", "FixedHeader"),
    options = list(
      scrollX = TRUE,
      paging = FALSE,
      fixedHeader = TRUE
    )
  )
```

```{r echo = FALSE}
xx <- x %>%
  ungroup() %>%
  select(date, confirmed, tests, deaths, vaccines, hosp, population, country = administrative_area_level_1)
ddiff <- function(x) c(0, diff(x))
xx1 <- xx %>%
  filter(date != max(date)) %>%
  arrange(country, date) %>%
  group_by(country) %>%
  mutate(
    incidence = ddiff(confirmed), tests_daily = ddiff(tests),
    deaths_daily = ddiff(deaths),
    vaccines_daily = ddiff(vaccines),
    incidence14 = rollsum(incidence, k = 14, fill = NA, align = "right"),
    deaths14 = rollsum(deaths_daily, k = 14, fill = NA, align = "right"),
    tests14 = rollsum(tests_daily, k = 14, fill = NA, align = "right"),
    vaccines14 = rollsum(vaccines_daily, k = 14, fill = NA, align = "right"),
    incidence14_100k = round(incidence14 / unique(population) * 1e5, 2),
    tests14_100k = round(tests14 / unique(population) * 1e5, 2),
    deaths14_100k = round(deaths14 / unique(population) * 1e5, 2),
    vaccines14_100k = round(vaccines14 / unique(population) * 1e5, 2),
    hosp_100k = hosp / population * 1e5
  )
```

## Kaimyninių šalių palyginimas

Šiame grafike pavaizduotas atvejų skaičius per paskutines 14 dienų, 100 tūkst. žmonių. Paskutinės dienos duomenys gali būti netikslūs. Duomenys imami iš [Covid-19 Data Hub](https://covid19datahub.io). Lietuvos duomenys ten atsilieka diena ir ateina su vėlavimais.

```{r echo = FALSE}

toxts <- function(d, cols) {
  out <- xts(d[, cols], order.by = d$date)
  colnames(out) <- cols
  out
}
inNA <- function(x) {
  x[x == 0] <- NA
  x
}

pivot_one <- function(d, col) {
  d1 <- d %>% pivot_wider(id_cols = "date", names_from = "country", values_from = all_of(col))
  toxts(d1, colnames(d1)[-1])
}

xx2 <- xx1 %>%
  filter(country %in% c("Lithuania", "Latvia", "Estonia", "Poland", "Germany")) %>%
  mutate(date = ymd(date))

cns <- c("Lithuania", "Latvia", "Estonia", "Poland", "Germany")
```

```{r}
dygraph(pivot_one(xx2, "incidence14_100k")[, cns], main = "Cases per 100k population for the last 14 days") %>%
  dyOptions(colors = c("#046A38", "#A4343A", "#0072CE", "#D22630", "#FFCD00")) %>%
  dySeries("Poland", strokePattern = "dashed") %>%
  dyHighlight(highlightSeriesOpts = list(strokeWidth = 3)) %>%
  dyRangeSelector() %>%
  dyCSS("left_legend.css")
```

```{r}
dygraph(pivot_one(xx2, "tests14_100k")[, cns], main = "Tests per 100k population for the last 14 days") %>%
  dyOptions(colors = c("#046A38", "#A4343A", "#0072CE", "#D22630", "#FFCD00")) %>%
  dySeries("Poland", strokePattern = "dashed") %>%
  dyHighlight(highlightSeriesOpts = list(strokeWidth = 3)) %>%
  dyRangeSelector()
```

```{r}
dygraph(pivot_one(xx2, "vaccines14_100k")["2021-01-01/", cns], main = "Vaccines per 100k population for the last 14 days") %>%
  dyOptions(colors = c("#046A38", "#A4343A", "#0072CE", "#D22630", "#FFCD00")) %>%
  dySeries("Poland", strokePattern = "dashed") %>%
  dyHighlight(highlightSeriesOpts = list(strokeWidth = 3)) %>%
  dyRangeSelector()
```

```{r}
dygraph(pivot_one(xx2, "deaths14_100k")[, cns], main = "Deaths per 100k population for the last 14 days") %>%
  dyOptions(colors = c("#046A38", "#A4343A", "#0072CE", "#D22630", "#FFCD00")) %>%
  dySeries("Poland", strokePattern = "dashed") %>%
  dyHighlight(highlightSeriesOpts = list(strokeWidth = 3)) %>%
  dyRangeSelector()
```

```{r}
dygraph(pivot_one(xx2, "hosp_100k")[, cns], main = "Hospitalizations per 100k population") %>%
  dyOptions(colors = c("#046A38", "#A4343A", "#0072CE", "#D22630", "#FFCD00")) %>%
  dySeries("Poland", strokePattern = "dashed") %>%
  dyHighlight(highlightSeriesOpts = list(strokeWidth = 3)) %>%
  dyRangeSelector()
```
