---
title: "COVID-19 ligoninių statistika"
output: distill::distill_article
---

```{r setup, include=FALSE}
knitr::opts_chunk$set(echo = FALSE)
library(dplyr)
library(ggplot2)
library(readr)
library(tidyr)
library(rmarkdown)
library(lubridate)
library(DT)
library(xts)
library(dygraphs)
library(zoo)
Sys.setlocale(locale = "lt_LT.UTF-8")
```

```{r include = FALSE}
data <- Sys.time()
```

Atnaujinta: `r format(data, usetz = TRUE)`. 

```{r}

toxts <- function(d, cols) {
    out <- xts(d[,cols], order.by = d$day)
    colnames(out) <- cols
    out
    
}
inNA <- function(x) {
    x[x==0] <- NA    
    x
}

pivot_one <- function(d, col) {
    
    d1 <- d %>% pivot_wider(id_cols = "day", names_from = "region", values_from =all_of(col))
    toxts(d1, colnames(d1)[-1])
}

tlkn <- read.csv("../raw_data/tlk_nice.csv", stringsAsFactors = FALSE)
aa <- read.csv("../data/lt-covid19-country.csv") %>% mutate(day = ymd(day))
hh <- read.csv("../data/lt-covid19-hospitals-region.csv") %>% mutate(day = ymd(day)) %>% 
    left_join(tlkn) %>% 
    mutate(cv19_deaths = ifelse(region == "Kaunas"& day =="2021-03-22",NA,cv19_deaths),
           cv19_deaths = ifelse(region == "Kaunas"& day =="2021-02-18",NA,cv19_deaths),
           cv19_deaths = ifelse(region == "Kaunas"& day =="2021-05-10",NA,cv19_deaths),
           cv19_deaths = ifelse(region == "Panevėžys"& day =="2021-02-05",NA,cv19_deaths),
           cv19_deaths = ifelse(region == "Panevėžys"& day =="2021-06-04",NA,cv19_deaths))


hha <- hh %>% select(-healthcare_region,-region) %>% group_by(day) %>% summarise_all(sum) 

cvha <- hha %>% select(day,cv19_admissions,cv19_discharges,cv19_deaths) %>% 
    mutate_at(inNA,.vars=c("cv19_admissions","cv19_discharges","cv19_deaths"))

cvhx <- toxts(aa, c("hospitalized", "icu","ventilated","oxygen"))
cvhax <- toxts(cvha, c("cv19_admissions","cv19_discharges","cv19_deaths"))
colnames(cvhax) <- c("nauji","išrašyti","mirę")

```

## Pagrindinių rodiklių tendencijos

Duomenys yra sugrupuoti pagal teritorines ligonių kasas. Vilniaus duomenyse bus ir Alytus, Kauno duomenyse bus Marijampolė ir t.t.

```{r}
dygraph(cvhx["2020-10-01/","hospitalized"], main = "Covid-19 ligonių skaičius") %>% dyOptions(colors = RColorBrewer::brewer.pal(3, "Set1")[c(1,2)]) %>% dyRangeSelector     
```

```{r}
dygraph(pivot_one(hh,"cv19_hospital_beds_assigned"), main = "Covid-19 lovų skaičius") %>% dyOptions(colors = RColorBrewer::brewer.pal(5, "Set1")) %>% dyRangeSelector    
```


```{r}
dygraph(pivot_one(hh,"cv19_hospital_beds_occupied"), main = "Covid-19 ligonių skaičius") %>% dyOptions(colors = RColorBrewer::brewer.pal(5, "Set1")) %>% dyRangeSelector    
```


```{r}
dygraph(cvhx["2020-10-01/","icu"], main = "Covid-19 ligonių reanimacijoje skaičius") %>% dyOptions(colors = RColorBrewer::brewer.pal(3, "Set1")[1]) %>% dyRangeSelector    
```

```{r}
dygraph(pivot_one(hh,"cv19_icu_beds_assigned"), main = "Covid-19 RITS lovų skaičius") %>% dyOptions(colors = RColorBrewer::brewer.pal(5, "Set1")) %>% dyRangeSelector    
```

```{r}
dygraph(pivot_one(hh,"cv19_icu_beds_occupied"), main = "Covid-19 RITS ligonių skaičius") %>% dyOptions(colors = RColorBrewer::brewer.pal(5, "Set1")) %>% dyRangeSelector    
```

## Priėmimo ir išrašymo dinamika

Panevėžio ir Kauno duomenyse iš mirčių išimtos išskirtys. Kaune 2021-02-18,  2021-03-22 ir 2021-05-10 dienos su atitinkamai 28, 123 ir 31 mirtimis, Panevėžyje 2021-02-05 diena su 48 mirtimis. Dėl sezoniškumo visur imami 7 dienų vidurkiai. Paskutinės dienos duomenys paprastai būna nepilni.

```{r}
dygraph(cvhax["2021-01-18/",1], main = "Covid-19 naujai paguldyti ligoniai") %>% dyOptions(colors = RColorBrewer::brewer.pal(3, "Set1")[1]) %>% dyRangeSelector %>% dyRoller(rollPeriod = 7)   
```
```{r}
dygraph(pivot_one(hh,"cv19_admissions")["2021-01-18/"]  , main = "Covid-19 naujai paguldyti ligoniai") %>% dyOptions(colors = RColorBrewer::brewer.pal(5, "Set1")) %>% dyRangeSelector %>% dyRoller(rollPeriod = 7) %>% dyCSS("left_legend.css")
```


```{r}
dygraph(cvhax["2021-01-18/",2], main = "Covid-19 išrašyti ligoniai") %>% dyOptions(colors = RColorBrewer::brewer.pal(3, "Set1")[1]) %>% dyRangeSelector  %>%  dyRoller(rollPeriod = 7)    
```

```{r}
dygraph(pivot_one(hh,"cv19_discharges")["2021-01-18/"], main = "Covid-19 išrašyti ligoniai") %>% dyOptions(colors = RColorBrewer::brewer.pal(5, "Set1")) %>% dyRangeSelector  %>% dyRoller(rollPeriod = 7)  %>% dyCSS("left_legend.css")
```

```{r}
dygraph(cvhax["2021-01-18/",3], main = "Covid-19 mirę ligoniai") %>% dyOptions(colors = RColorBrewer::brewer.pal(3, "Set1")[1]) %>% dyRangeSelector    %>% dyRoller(rollPeriod = 7)    
```

```{r}
dygraph(pivot_one(hh,"cv19_deaths")["2021-01-18/"], main = "Covid-19 mirę ligoniai") %>% dyOptions(colors = RColorBrewer::brewer.pal(5, "Set1")) %>% dyRangeSelector   %>% dyRoller(rollPeriod = 7) %>% dyCSS("left_legend.css")
```



