---
title: "Efektyvus R"
output: distill::distill_article
---

```{r, echo = FALSE, message=FALSE}
library(dplyr)
library(ggplot2)
library(tidyr)
library(rmarkdown)
library(lubridate)
library(dygraphs)
library(xts)
library(DT)
options(max.print = 100000)
```

```{r include = FALSE}
data <- Sys.time()
```

Atnaujinamas nereguliariai

# Duomenys modeliavimui

```{r,  echo = FALSE}
aa <- read.csv("../data/lt-covid19-country.csv", stringsAsFactors = FALSE)
ag <- function(x) (c(x[1], diff(x)))
dt <- aa %>%
  mutate(incidence = confirmed_daily) %>%
  select(day, confirmed, incidence) %>%
  mutate(day = ymd(day), w = ifelse(incidence == 0, 0, 1))
dtf <- dt
dt <- dt %>%
  filter(day >= "2020-03-11") %>%
  mutate(times = 1:n())
```

```{r, echo = FALSE, message = FALSE, warning=FALSE}
library(EpiEstim)
ltR <- dget("../raw_data/effectiveR/ltR")
```

# Savaitinis R įvertis. 

$R < 1$ reiškia kad epidemija perėjo į kritimą. Daryta pagal šitą [straipsnį](https://www.ncbi.nlm.nih.gov/pmc/articles/PMC3816335/) su R paketu [EpiEstim](https://cran.r-project.org/web/packages/EpiEstim/index.html). Daryta pagal pavyzdį iš šio [blogo](https://timchurches.github.io/blog/posts/2020-02-18-analysing-covid-19-2019-ncov-outbreak-data-with-r-part-1/#fitting-an-sir-model-to-the-hubei-province-data).



```{r, echo = FALSE}
oo <- ltR$R %>%
  inner_join(dt %>% rename(t_end = times), by = "t_end") %>%
  select(day, R = `Mean(R)`, lwr = `Quantile.0.025(R)`, upr = `Quantile.0.975(R)`)
bb <- xts(oo %>% select(-day), order.by = ymd(oo$day))
dygraph(bb, main = "Effective R in Lithuania") %>%
  dySeries(c("lwr", "R", "upr"), label = "R") %>%
  dyRangeSelector()
```

$x$-ašyje yra dienos nuo epidemijos pradžios. Epidemijos pradžia pasirinkta 2020-03-11, tai pirma diena. 

Ta pati informacija lentelėje

```{r,echo=FALSE}

RR <- read.csv("../data/lt-covid19-effective-R.csv")

RR %>% datatable(
  extensions = c("FixedColumns", "FixedHeader"),
  options = list(
    scrollX = TRUE,
    paging = FALSE,
    fixedHeader = TRUE
  )
)
```


[Serijiniai intervalai](https://en.wikipedia.org/wiki/Serial_interval) (intervalai tarp užsikrėtimų)

```{r, echo = FALSE}
plot(ltR, what = "SI")
```
